【裁判字號】    95,訴,416
【裁判日期】    950927
【裁判案由】    贈與稅
【裁判全文】
臺中高等行政法院裁定
                                     95年度訴字第00416號
原      告  甲○○
訴訟代理人  丙○○
被      告  財政部臺灣省中區國稅局
代  表  人  乙○○
訴訟代理人  丁○○
上列當事人間因贈與稅事件，原告不服財政部中華民國95年5月
26日台財訴字第09500216900號訴願決定，提起行政訴訟，本院
裁定如下：
    主  文
原告之訴駁回。
訴訟費用由原告負擔。
    理  由
一、按訴願之提起，應自行政處分達到或公告期滿之次日起30日
    內為之。訴願事件，提起訴願逾法定期間或未於訴願法第57
    條所定期間內補送訴願書者，應為不受理之決定，分別為同
    法第14條第1項及第77條第2款所明定。
二、本件原告因贈與稅事件，原告本人於94年12月27日收受被告
    復查決定書，此有送達證書影本附原處分卷可稽。計其提起
    訴願之期間，應自94年12月28日起算，扣除在途期間5日，
    至95年1月31日屆滿，惟95年1月29日為農曆除夕，至同年2
    月2日為春節國定假日，是本件原告提起訴願之期間應於95
    年2月3日屆滿。原告遲至95年3月27日始向被告提起訴願，
    有其訴願申請書附在訴願決定可按，原告訴願書雖主張依行
    政程序法第71條規定，行政程序之代理人送達之權限未受限
    制者，送達應向代理人為之，本件被告係於95年2月23日始
    送達代理人，原告之訴願並未逾期云云。
三、按行政程序法第71條規定：「行政程序之代理人送達之權限
    未受限制者，送達應向代理人為之。但行政機關認為必要時
    ，得送達於當事人本人。」查當事人為行政救濟能力不因委
    任代理人而喪失，仍得自為收受訴訟文書之送達，且向當事
    人本人送達，對該當事人亦無不利，應認送達已生效力。（
    最高法院84年度第4次民事庭會議決議、同院87年度台抗字
    第661號判決及法務部88年6月25日（88）法律字第023485
    號解釋參照）。是本件被告之復查決定書送達原告本人，即
    已發生送達之效力，原告於收受送達後逾法定不變期間提起
    訴願，其訴願為不合法，訴願決定本應為不受理之決定，其
    以實體駁回，固有未洽，惟其結果尚無予以撤銷之必要。本
    件原告所提起之訴願既已逾法定不變期間，則其對之提起行
    政訴訟，即非合法，應予駁回。
四、依行政訴訟法第107條第1項第10款、第104條、民事訴訟法
    第95條、第78條，裁定如主文。
中    華    民    國    95    年    9     月    27    日
                 第二庭審判長法  官  王  茂  修
                             法  官  王  德  麟
                             法  官  林  金  本
以上正本證明與原本無異。
如不服本裁定，應於裁定送達後10日內以書狀敘明理由，經本院
向最高行政法院提起抗告（須依對造人數附具繕本）；並應預繳
送達用雙掛號郵票390元（34元及5元郵票各10份)。
中    華    民    國    95    年    9     月    27    日
                             書記官  蔡  騰  德


司法院資訊處製作；財團法人民間司法改革基金會備份。
